【裁判字號】    95,交上訴,63
【裁判日期】    950907
【裁判案由】    公共危險等
【裁判全文】
臺灣高等法院高雄分院刑事判決        95年度交上訴字第63號
上  訴  人  臺灣屏東地方法院檢察署檢察官
被      告  甲○○
上列上訴人因被告公共危險等案件，不服臺灣屏東地方法院95年
度交訴字第48號中華民國95年6月21日第一審判決（起訴案號：
臺灣屏東地方法院檢察署95年度偵字第1600號），提起上訴，本
院判決如下：
     主  文
上訴駁回。
甲○○緩刑肆年。
     事  實
一、甲○○係計程車司機，為從事業務之人，於民國95年2 月16
    日11時許，在屏東縣內埔鄉○○路友人住處飲酒後，顯已不
    能安全駕駛動力交通工具，本應注意酒後不得駕駛動力交通
    工具，且於客觀上對於酒後降低駕駛能力及提高肇事率有預
    見可能性，竟仍駕駛車號675-MK號營業小客車，自內埔鄉出
    發，沿屏東市○○路由東向西往屏東市區行駛。同日11時40
    分許，行經屏東市○○路3 之10號前，因受酒精影響致注意
    力、控制力降低，而未盡汽車駕駛人駕駛汽車時應注意車前
    狀況，並隨時採取必要安全措施之注意義務，又依當時天候
    晴、日間自然光線、路面狀況為柏油路面、無缺陷、無障礙
    物、且視距良好之情形下，尚無不能注意之情事，竟疏未注
    意車前狀況，自後追撞其車前乙○○所騎車牌TD6-111 號輕
    型機車，致乙○○人車倒地，並因此受有頭部外傷合併腦震
    盪、胸部挫傷及面部挫傷合併瘀腫等傷害。詎甲○○肇事致
    人受傷後，見翁明財已在場協助救治，竟基於肇事逃逸之犯
    意，隨即驅車離去。嗣於同日11時45分許，在屏東市○○路
    49之15號前，為據報到場之員警發現甲○○駕駛車前尚卡住
    TD6-111 號機車之前開計程車往屏東市區急駛，隨後追捕，
    在民生路18之4 號前攔獲。經對甲○○施以呼氣酒精濃度測
    試，其當時呼氣酒精濃度值仍高達0.86毫克，始查知上情。
二、案經屏東縣警察局屏東分局移送臺灣屏東地方法院檢察署檢
    察官偵查起訴。
     理  由
一、上開酒醉駕車事實，已據被告甲○○於原審及本院審理時供
    認不諱。被告經警施測呼氣中所含酒精成分為每公升0.86毫
    克，有酒精濃度檢測單1 紙附卷可稽。再佐以被告駕車肇事
    及依卷附刑法第185 條之3 案件測試觀察紀錄表所載：被告
    查獲過程中有腳步不穩、呆滯木僵、酒味濃厚之情事。堪認
    被告駕車當時，確已達於不能安全駕駛動力交通工具之程度
    。
二、上開業務過失傷害及肇事逃逸事實，亦據被告於原審及本院
    審理時供認不諱，核與告訴人乙○○於警詢時指訴及證人翁
    明財於警詢時證述情節相符，並有道路交通事故現場圖、道
    路交通事故調查報告表(一)(二)、肇事現場及車輛照片18幀、國
    仁醫院診斷證明書、屏東縣警察局交通隊職務報告等附卷可
    稽。足認被告之自白與事實相符，可以採信。再按汽車行駛
    時，駕駛人應注意車前狀況，並隨時採取必要之安全措施，
    道路交通安全規則第94條第3 項定有明文。被告駕駛車輛自
    應盡上開注意義務，依卷附之交通事故調查報告表(一)(二)所示
    ，當時天候晴，日間自然光線，路面乾燥、無缺陷及障礙物
    ，視距良好，並無其他不能注意之情形，竟疏於注意及此，
    以致駕車肇事，其應負過失罪責甚明，且被告之過失行為與
    告訴人之傷害間顯有相當因果關係。
三、綜上所述，本件事證明確，被告酒醉駕車、業務過失傷害及
    駕駛動力交通工具肇事致人受傷而逃逸等犯行，均堪予認定
    。
四、核被告所為，係犯酒醉駕車罪、駕駛動力交通工具肇事致人
    受傷而逃逸罪及業務過失傷害罪。被告酒醉駕車肇事致人受
    傷，其業務過失傷害部分，應依法加重其刑。被告所犯上開
    3 罪間，犯意各別，行為互殊，應予分論併罰。原審因適用
    刑法第185 條之3 、第185 條之4 、第284 條第2 項前段、
    修正前刑法第51條第5 款、道路交通管理處罰條例第86條第
    1 項、罰金罰鍰提高標準條例第1 條前段規定，審酌被告飲
    酒之程度、曾因酒醉駕車受刑事處罰完畢，駕駛之動力交通
    工具為營業小客車，對使用道路人、車所生之危害、肇事後
    不顧被害人生命安全而逃逸，所為實不可取，惟念其犯罪後
    坦承認罪，態度尚可等一切情狀，就酒醉駕車罪論處有期徒
    刑4 月，就駕駛動力交通工具肇事致人受傷而逃逸罪論處有
    期徒刑8 月，就業務過失傷害罪論處有期徒刑6 月，並定其
    應執行之刑為有期徒刑1 年4 月，認事用法均無不合，量刑
    亦屬允當。檢察官循告訴人請求，提起上訴意旨略稱：被告
    於案發後，未與告訴人和解，犯後態度不佳，量刑顯然過輕
    云云。但查本院審理中，被告與告訴人已達成民事和解，賠
    償新台幣10萬元，當庭交付完畢，告訴人表示不願追究。本
    件上訴沒有理由，應予駁回。
五、被告雖前故意犯妨害自由罪、偽造文書罪及公共危險罪，受
    有期徒刑之宣告，於70年6 月26日、83年2 月7 日及90年1
    月17日先後執行完畢，5 年之內未曾因故意犯罪受有期徒刑
    以上刑之宣告，有臺灣高等法院被告前案紀錄表可參。姑念
    被告犯後深表悔意，本院認被告經此教訓，當知警惕，而無
    再犯之虞，所宣告之刑以暫不執行為適當，爰宣告緩刑4 年
    。
六、修正後刑法第2 條第1 項規定：「行為後法律有變更者，適
    用行為時之法律。但行為後之法律有利於行為人者，適用最
    有利於行為人之法律」。被告行為後，刑法第51條業於民國
    94年1 月7 日修正公布，並於95年7 月1 日施行，修正前刑
    法第51條規定：「數罪併罰，分別宣告其罪之刑，依左列各
    款定其應執行者：」其中第5 款規定：「宣告多數有期徒刑
    者，於各刑中之最長期以上，各刑合併之刑期以下，定其刑
    期。但不得逾二十年。」修正後刑法第51條第5 款規定：「
    宣告多數有期徒刑者，於各刑中之最長期以上，各刑合併之
    刑期以下，定其刑期。但不得逾三十年」。比較結果，修正
    後刑法並非較有利於行為人，依刑法第2 條第1 項前段之規
    定，仍應依修正前刑法，定其應執行之刑。
據上論斷，應依刑事訴訟法第368 條，刑法第74條第1 項第2 款
，判決如主文。
本案經檢察官彭南雄到庭執行職務。
中    華    民    國    95    年    9     月    7     日
                  刑事第二庭    審判長法  官  林正雄
                                      法  官  陳啟造
                                      法  官  張盛喜
以上正本證明與原本無異。
駕駛動力交通工具肇事，致人受傷而逃逸罪部分，如不服本判決
應於收受本判決後10日內向本院提出上訴書狀，其未敘述上訴理
由者，並得於提起上訴後10日內向本院補提理由書狀（均須按他
造當事人之人數附繕本）「切勿逕送上級法院」。
酒醉駕車罪及業務過失傷害罪部分不得上訴。
中    華    民    國    95    年    9     月    8     日
                                      書記官  高惠珠
附錄本判決論罪科刑法條：
刑法第185條之3
服用毒品、麻醉藥品、酒類或其他相類之物，不能安全駕駛動力
交通工具而駕駛者，處1 年以下有期徒刑、拘役或3 萬元以下罰
金。
刑法第185條之4
駕駛動力交通工具肇事，致人死傷而逃逸者，處 6 月以上 5 年
以下有期徒刑。
刑法第284條第2項前段
從事業務之人，因業務上之過失傷害人者，處 1 年以下有期徒刑
、拘役或1 千元以下罰金。
                                                       Q


司法院資訊處製作；財團法人民間司法改革基金會備份。
